lt-LT: Dvigubų virbalų smaigalio stilius: Bukas; Vidutinis; Suapvalintas; Aštrus; Kita
ja: 両端が尖ったニードルポイントスタイル: 先丸 (ブラント); 中; 丸型; 鋭角; その他
el: Στυλ βελόνας με διπλή μύτη: Αμβλύ; Μεσαίο; Στρογγυλεμένο; Αιχμηρό; Άλλο
sv: Dubbelspetsad nålspetsstil: Trubbig; Medium; Rundad; Vass; Övrigt
fi: Kaksipäisen puikon tyyli: Tylppä; Keskikokoinen; Pyöristetty; Terävä; Muu
ru: Тип острия чулочных спиц: Тупой; Средний; Закругленный; Острый; Другое
de: Spitzenform der Doppelspitzstricknadel: Stumpf; Mittel; Abgerundet; Spitz; Sonstige
bg-BG: Стил на върха на двойноостра игла: Тъп; Среден; Заоблен; Остър; Друго
pt-BR: Estilo de ponta de agulha dupla: Sem ponta; Média; Arredondada; Afiada; Outros
da: Strikkepind med to spidser: Stump; Medium; Afrundet; Spids; Andet
pt-PT: Estilo de ponta de agulha dupla: Romba; Média; Arredondada; Afiada; Outro
sk-SK: Štýl pletenia ihlou s dvojitým hrotom: Tupý; Stredný; Zaoblený; Ostrý; Iný
ro-RO: Tipul vârfului acului cu două capete: Bont; Mediu; Rotunjit; Ascuțit; Altele
it: Stile a punto ago a doppia punta: Smussata; Media; Arrotondata; Appuntita; Altro
zh-CN: 双头针尖式: 钝头; 中头; 圆头; 尖头; 其他
zh-TW: 雙頭針針尖樣式: 鈍頭; 中等; 圓頭; 尖頭; 其他
tr: Çift uçlu örgü şişi uç stili: Küt; Orta; Yuvarlak; Sivri; Diğer
en: Double-pointed needle point style: Blunt; Medium; Rounded; Sharp; Other
vi: Kiểu đầu kim hai đầu: Đầu tù; Trung bình; Đầu tròn; Đầu nhọn; Khác
es: Estilo de punta de aguja de doble punta: Roma; Media; Redondeada; Afilada; Otro
pl: Typ końcówki drutów pończoszniczych: Tępy; Średni; Zaokrąglony; Ostry; Inne
hu: Kétágú kötőtű hegyének stílusa: Tompa; Közepes; Lekerekített; Hegyes; Egyéb
cs: Typ hrotu oboustranné pletací jehlice: Tupý; Střední; Zakulacený; Ostrý; Jiné
fr: Type de pointe des aiguilles à double pointe: Émoussée; Moyenne; Arrondie; Pointue; Autre
hr-HR: Dvostruki šiljasti vrh igle: Tupi; Srednji; Zaobljeni; Oštri; Ostalo
nl: Tweezijdige naald puntstijl: Stomp; Medium; Afgerond; Scherp; Overige
sl-SI: Vrsta konice pletilnih igel z dvema konicama: Topa; Srednja; Zaobljena; Ostra; Drugo
th: รูปแบบปลายเข็มถักสองปลาย: ปลายป้าน; ปานกลาง; ปลายมน; ปลายแหลม; อื่นๆ
ko: 양면 바늘 끝 스타일: 블런트; 중간; 둥근 형태; 뾰족함; 기타
nb: Dobbeltspiss nålspissstil: Stump; Middels; Avrundet; Skarp; Annet